【裁判字號】    89,易,624
【裁判日期】    890929
【裁判案由】    竊盜
【裁判全文】
臺灣屏東地方法院刑事判決                          八十九年度易字第六二四號
    公  訴  人  臺灣屏東地方法院檢察署檢察官
    被      告  乙○○
右列被告因竊盜案件，經檢察官提起公訴（民國八十九年度偵字第一五二三號），本
院判決如左：
    主  文
乙○○共同竊盜，累犯，科罰金仟元，如易服勞役，以佰元折算壹日。
    事  實
一、乙○○曾於民國八十二年間犯有竊盜案件，經法院判處有期徒刑七月確定，甫於
    八十四年九月十九日執行完畢。詎猶不知悔改，復意圖為自己不法之所有，於八
    十九年一月二十五日十三時四十分許，夥同年籍、姓名不詳之成年男子，在屏東
    縣屏東市市○○○路與光明街口之廢棄市場內，竊取甲○○所有車牌號碼：ＰＦ
    Ｂ─六○○號之重機車（登記名義人為王玉釘）一部。嗣於得手後正準備逃離之
    際，為甲○○發現並將乙○○逮捕報警偵辦，該不詳年籍、姓名之男子旋即趁機
    騎乘上開竊得之機車逃逸。
二、案經甲○○訴由屏東縣警察局屏東分局報告臺灣屏東地方法院檢察署檢察官偵查
    起。
    理  由
一、訊據被告乙○○固不否認有於右揭時、地，幫一名年籍、姓名不詳之成年男子推
    上開機車之事實，惟仍矢口否認有何竊盜犯行，並辯稱：當時係要去上開地點騎
    自己之車牌號碼：ＰＥＺ—八八六號機車，該不詳姓名之男子當時正要騎上開告
    訴人失竊之機車離去，但因機車後輪被路旁排水溝蓋坎 (即水溝蓋較路面低)卡
    住騎不上去，所以才幫忙推機車，不知該男子是在偷車云云。惟查，右揭事實業
    據被害人即告訴人甲○○指訴綦詳，參以本院至現場勘驗結果，雖上開告訴人失
    竊機車之現場確有路旁排水溝蓋坎較路面為低之事實，但依現場實際情形，該年
    籍、姓名不詳之成年男子實無需騎乘上開告訴人失竊之機車經過該路旁排水溝蓋
    坎處，而有要求被告幫忙推車之必要；俟被告又辯稱：「我是在有水溝蓋的地方
    幫那人（指該名不詳姓名之男子）推車，那個地方有坎，前面有停一輛轎車阻擋
    ，機車後輪卡在水溝鐵蓋坎那裏」，然經證人丙○○即當日到場處理之屏東縣警
    察局屏東分局建國派出所警員到庭結證稱：現場沒有其他車輛停放在那裏等語明
    確，是被告所辯係幫不詳姓名之男子推車云云顯與常情不合。故本院綜合現場勘
    驗結果，及告訴人、警員之證詞以觀，認為被告應確有與前開年籍、姓名不詳之
    成年男子，共同竊取告訴人所有之上開機車之事實，要屬無疑，被告所辯各語，
    無非係卸責之詞、不足採信。此外，復經本院於審理時審酌告訴人所失竊之機車
    已使用逾十二年之事實（詳卷附告訴人所提機器腳踏車新領牌照登記書），曉諭
    被告賠償告訴人遭竊機車之損失，被告亦同意當庭賠償告訴人新台幣（下同）五
    千元，告訴人亦同意接受並表示不再追究等情，被告應確有與前開不詳姓名之男
    子共同竊盜之事實，事證已明，被告竊盜犯行洵堪認定，應予依法論科。
二、核被告乙○○所為，係犯刑法第三百二十條第一項之竊盜罪。被告與不詳年籍、
    姓名之成年男子就上開竊盜犯行間，係有犯意之聯絡及行為之分擔，為共同正犯
    。又被告曾於八十二年間犯有竊盜案件，經法院判處有期徒刑七月確定，甫於八
    十四年九月十九日執行完畢，此有台灣高等法院被告全國前案紀錄表一紙附卷可
    查，其於受有期徒刑之執行完畢後五年以內再犯本案有期徒刑以上之罪，為累犯
    ，應依刑法第四十七條之規定加重其刑。爰審酌被告雖否認竊取機車、惟經本院
    勸諭後已同意賠償告訴人之損失，告訴人亦同意接受賠償並表示不再追究，及被
    告患有肝硬化（詳卷附診斷證明書二紙）等一切情狀，從輕量處如主文所示之刑
    ，並諭知易服勞役折算之標準，以示儆懲。
據上論斷，應依刑事訴訟法第二百九十九條第一項前段，刑法第二十八條、第三百二
十條第一項、第四十七條、第四十二條二項，罰金罰鍰提高標準條例第一條前段、第
二條，判決如主文。
本案經檢察官蔡榮龍到庭執行職務。
中      華      民      國      八十九      年    九    月    二十九    日
                                      臺灣屏東地方法院刑事第二庭
                                          法  官  柯盛益
右正本證明與原本無異。
對於本判決如有不服應於收受送達後十日內向本院提出上訴書狀上訴於台灣高等法院
高雄分院並按他造當事人之人數附具繕本。
                                          書記官  張福山
中      華      民      國      八十九      年    九    月    二十九    日
附錄本判決論罪科刑法條全文
刑法第三百二十條第一項：
意圖為自己不法之所有或第三人不法之所有，而竊取他人之動產者，為竊盜罪，處五
年以下有期徒刑、拘役或五百元以下罰金。


司法院資訊處製作；財團法人民間司法改革基金會備份。
